Minutes et répertoires du notaire Abraham SILLY, 6 novembre 1781 - 25 octobre 1804 (étude IX)
Archives nationales
- Répertoire(s) de Abraham SILLY, 6 novembre 1781 - 1805; MC/RE/IX/9 - MC/RE/IX/14
  - Répertoire. 1788, 4 janvier - 1791, 31 janvier, 4 janvier 1788 - 31 janvier 1791; MC/RE/IX/10
    - Notoriété constatant les héritiers de Marie Macarie, femme de Claude Pelissier, 19 avril 1788
      notoriété; Macarie, Marie; Pelissier, Claude
    - Contrat de mariage entre Pierre André Bacouel et Jeanne Louise Belurgey, 25 avril 1788
      contrat de mariage; Bacouel, Pierre-André; Belurgey, Jeanne-Louise
    - Dépôt du mortuaire de Monsieur Benard, conseiller à la cour des aydes, 27 avril 1788
      acte d'état civil; dépôt de pièces; Benard (monsieur); conseiller de cour souveraine (Ancien Régime)
    - Notoriété en rectification des noms de Marie Anne Henriette Tayot, 9 mai 1788
      notoriété; Tayot, Marie-Anne-Henriette
    - Contrat de mariage entre Monsieur Le baron de Rey et Mademoiselle Mercier de La Tour, 18 mai 1788
      contrat de mariage; Rey (monsieur le baron de); Mercier de La Tour (mademoiselle)
    - Contrat de mariage entre Claude Hugues Le Lièvre et Marie Victoire Ory, 27 mai 1788
      contrat de mariage; Le Lievre, Claude-Hugues; Ory, Marie-Victoire
    - Contrat de mariage entre Antoine Daverdin et Louise Geneviève de Bay, 1er juin 1788
      contrat de mariage; Daverdin, Antoine; Bay, Louise-Geneviève de
    - Inventaire après décès de Claude Margueritte Desbrosses, femme d'Antoine Rispal, 14 juin 1788
      inventaire après décès; Desbrosses, Claude-Margueritte; Rispal, Antoine
    - Inventaire après décès de Louise Elizabeth Nys, femme de Pierre Birot, 20 juin 1788
      inventaire après décès; Nys, Louise-Elizabeth; Birot, Pierre
    - Notoriété constatant les héritiers de Raymond de Mathat, 25 juin 1788
      notoriété; Mathat, Raymond de
    - Dépôt du baptistaire de Jacques Claude Benoist, 25 juin 1788
      acte d'état civil; dépôt de pièces; Benoist, Jacques-Claude
    - Inventaire après décès de Pierre Doublet et de Marie Anne Voisin, 25 juin 1788
      inventaire après décès; Doublet, Pierre; Voisin, Marie-Anne
    - Inventaire après décès de la demoiselle Cécile Barbier, 1er juillet 1788
      inventaire après décès; Barbier, Cécile
    - Contrat de mariage entre Pierre Sayde et Catherine Dalleux, 12 juillet 1788
      contrat de mariage; Sayde, Pierre; Dalleux, Catherine
    - Contrat de mariage entre Jean François Peyron et Marie Françoise Collinet, 14 juillet 1788
      contrat de mariage; Peyron, Jean-François; Collinet, Marie-Françoise
    - Notoriété concernant les héritiers et la veuve de Guillaume Faure, 16 juillet 1788
      notoriété; Faure, Guillaume
    - Testament de Marie Françoise Peltier, femme Pitoux, 18 juillet 1788
      testament; Peltier, Marie-Françoise; Pitoux (femme)
    - Notoriété constatant l'absence de Monsieur Quatremerre Disjouval, 24 juillet 1788
      notoriété; Quatremerre Disjouval (monsieur)
    - Contrat de mariage entre Toussaint Jacques Bienvenu et Marie Anne Delahaye, 25 juillet 1788
      contrat de mariage; Bienvenu, Toussaint-Jacques; Delahaye, Marie-Anne
    - Inventaire après décès de Marie Jeanne Durand, femme Danguillecourt, 26 juillet 1788
      inventaire après décès; Durand, Marie-Jeanne; Danguillecourt (femme)
    - Contrat de mariage entre Jacques Philippe Hanne et la demoiselle Esprit Anne Rivet, 31 juillet 1788
      contrat de mariage; Hanne, Jacques-Philippe; Rivet, Esprit-Anne
    - Contrat de mariage entre Jean Hesmart et Anne Sophie Billet, 17 août 1788
      contrat de mariage; Hesmart, Jean; Billet, Anne-Sophie
    - Contrat de mariage entre Louis Muraz et Jeanne Retté, 19 septembre 1788
      contrat de mariage; Muraz, Louis; Rette, Jeanne
    - Dépôt du mortuaire de la demoiselle Dufour, veuve Lelasseur, 20 septembre 1788
      acte d'état civil; dépôt de pièces; Dufour (demoiselle); Lelasseur (veuve)
    - Inventaire après décès de Françoise Danguillecourt, 29 septembre 1788
      inventaire après décès; Danguillecourt, Françoise
    - Testament déposé de la demoiselle Louise Jeanne Delespine, 29 septembre 1788
      testament; dépôt de pièces; Delespine, Louise-Jeanne
    - Contrat de mariage entre Claude Marie Picard et Marie Jeanne Barré, 6 octobre 1788
      contrat de mariage; Picard, Claude-Marie; Barre, Marie-Jeanne
    - Inventaire après décès de Louise Jeanne Delespine, 17 octobre 1788
      inventaire après décès; Delespine, Louise-Jeanne
    - Contrat de mariage entre Louis Antoine Lernoult et Mademoiselle Auguste, 21 octobre 1788
      contrat de mariage; Lernoult, Louis-Antoine; Auguste (mademoiselle)
    - Inventaire après décès de Marie Augustine Wyon, femme Martin, 22 octobre 1788
      inventaire après décès; Wyon, Marie-Augustine; Martin (femme)
    - Contrat de mariage entre le sieur Cottin et la demoiselle Danguillecourt, 27 octobre 1788
      contrat de mariage; Cottin (sieur); Danguillecourt (demoiselle)
    - Inventaire après décès de Madeleine Hélene Champeaux, épouse de Monsieur Nicolas Duvernet du Plessis, 12 novembre 1788
      inventaire après décès; Champeaux, Madeleine-Hélene; Duvernet du Plessis, Nicolas
    - Contrat de mariage entre Joseph Doré et Anne Charlotte Debrie, 16 novembre 1788
      contrat de mariage; Dore, Joseph; Debrie, Anne-Charlotte
    - Contrat de mariage entre François Vallon et Marie Adélaïde Dufour, 17 novembre 1788
      contrat de mariage; Vallon, François; Dufour, Marie-Adélaïde
    - Inventaire après décès de Monsieur Armand François Angenoust Decervet, 21 novembre 1788
      inventaire après décès; Angenoust Decervet, Armand-François
    - Inventaire après décès de Marie Françoise Peltier, femme de Pierre Joseph Pitoux, 29 novembre 1788
      inventaire après décès; Peltier, Marie-Françoise; Pitoux, Pierre-Joseph
    - Testament déposé de Firmin Rémy Mimerel, 26 décembre 1788
      testament; dépôt de pièces; Mimerel, Firmin-Rémy
    - Contrat de mariage entre Jacques Henry Poiret et Marie Catherine Lointier, 9 janvier 1789
      contrat de mariage; Poiret, Jacques-Henry; Lointier, Marie-Catherine
    - Contrat de mariage entre Claude Charles Hippolite Wallet et Marie Claudine Muet, 13 janvier 1789
      contrat de mariage; Wallet, Claude-Charles-Hippolite; Muet, Marie-Claudine
    - Inventaire après décès de Claude Poupart, 16 janvier 1789
      inventaire après décès; Poupart, Claude
    - Notoriété constatant les héritiers de Clément Damois, 17 janvier 1789
      notoriété; Damois, Clément
    - Notoriété en rectification des noms de Marie Augustine Wion, veuve de Gabriel Martin, 19 janvier 1789
      notoriété; Wion, Marie-Augustine; Martin, Gabriel
    - Inventaire après décès de Nicolas François Payot, 26 janvier 1789
      inventaire après décès; Payot, Nicolas-François
    - Contrat de mariage entre François Ducro et Jeanne Félicité Gorel, 3 février 1789
      contrat de mariage; Ducro, François; Gorel, Jeanne-Félicité
    - Inventaire après décès de Marie Françoise Nicole Mollin, veuve de Louis Glairoz, 5 février 1789
      inventaire après décès; Mollin, Marie-Françoise-Nicole; Glairoz, Louis
    - Contrat de mariage entre Bernard Cupperon et Marie Catherine Hélène Davenne, 10 février 1789
      contrat de mariage; Cupperon, Bernard; Davenne, Marie-Catherine-Hélène
    - Inventaire après décès de Pierre Antoine Cottin, 11 février 1789
      inventaire après décès; Cottin, Pierre-Antoine
    - Contrat de mariage entre Jean Augustin Deviglas et Madeleine Geneviève Perron, 12 février 1789
      contrat de mariage; Deviglas, Jean-Augustin; Perron, Madeleine-Geneviève
    - Contrat de mariage entre Albert de Layance et Marie Catherine Lemaire, veuve Tournay, 13 février 1789
      contrat de mariage; Layance, Albert de; Lemaire, Marie-Catherine; Tournay (veuve)
    - Inventaire après décès de Marie Poulaillier femme Viseur, 16 février 1789
      inventaire après décès; Poulaillier, Marie; Viseur (femme)
    - Contrat de mariage entre Hippolite Viseur et Jeanne Barbe Mallet, 18 février 1789
      contrat de mariage; Viseur, Hippolite; Mallet, Jeanne-Barbe
    - Notoriété constatant les héritiers de Claude Nicolas Lebrun et de François Rémi Lebrun, 20 février 1789
      notoriété; Lebrun, Claude-Nicolas; Lebrun, François-Rémi
    - Inventaire après décès de Pierre Jean Pasquet, 2 mars 1789
      inventaire après décès; Pasquet, Pierre-Jean
    - Inventaire après décès de Firmin Rémy Mimerel, 6 mars 1789
      inventaire après décès; Mimerel, Firmin-Rémy
    - Notoriété constatant les héritiers de Jeanne Robin dite Durocher femme Aucot, 10 mars 1789
      notoriété; Robin dite Durocher, Jeanne; Aucot (femme)
    - Inventaire après décès de Jeanne Françoise Mulot, femme de Charles Simon Chabot, 14 mars 1789
      inventaire après décès; Mulot, Jeanne-Françoise; Chabot, Charles-Simon
    - Contrat de mariage entre Pierre Chevillard et la demoiselle Marie Catherine Ory, 19 mars 1789
      contrat de mariage; Chevillard, Pierre; Ory, Marie-Catherine
    - Inventaire après décès de Geneviève Madelaine Lebert, veuve de Nicolas Gauthier, 21 mars 1789
      inventaire après décès; Lebert, Geneviève-Madelaine; Gauthier, Nicolas (veuve)
    - Inventaire après décès de Jean Desnoyers, 9 avril 1789
      inventaire après décès; Desnoyers, Jean
    - Contrat de mariage entre Antoine Louis Lalou et Marie Villois, 17 avril 1789
      contrat de mariage; Lalou, Antoine-Louis; Villois, Marie
    - Contrat de mariage entre Nicolas Piat et Anne Catherine Oriac, 18 avril 1789
      contrat de mariage; Piat, Nicolas; Oriac, Anne-Catherine
    - Contrat de mariage entre René Marion Delanouë et Alexandrine Desmonts, 28 avril 1789
      contrat de mariage; Delanoue, René-Marion; Desmonts, Alexandrine
    - Testament de Françoise Camus, 2 mai 1789
      testament; Camus, Françoise
    - Contrat de mariage entre Jean Baptiste Crepel et Catherine Lescesne, 11 mai 1789
      contrat de mariage; Crepel, Jean-Baptiste; Lescesne, Catherine
    - Contrat de mariage entre Jacques Jean Oger et Marie Margueritte Lauvergnat, 24 mai 1789
      contrat de mariage; Oger, Jacques-Jean; Lauvergnat, Marie-Margueritte
    - Inventaire après décès de Nicolas Piolay Josset, 27 mai 1789
      inventaire après décès; Piolay Josset, Nicolas
    - Compte d'exécution testamentaire concernant Monsieur Gosse pour les héritiers de Monsieur Benard, 3 juin 1789
      compte d'exécution testamentaire; Benard (monsieur); Gosse (monsieur)
    - Contrat de mariage entre Marin Lancelin et Marie Françoise Dubout, 10 juin 1789
      contrat de mariage; Lancelin, Marin; Dubout, Marie-Françoise
    - Notoriété constatant les héritiers de Marie Anne Baillon, veuve Dubuisson, 19 juin 1789
      notoriété; Baillon, Marie-Anne; Dubuisson (veuve)
    - Contrat de mariage entre Blaize Balle et Marie Anne Daniel, veuve Desnoyers, 19 juin 1789
      contrat de mariage; Balle, Blaize; Daniel, Marie-Anne; Desnoyers (veuve)
    - Notoriété constatant les héritiers de Jeanne Renard, veuve de Pierre Parcabe, 27 juin 1789
      notoriété; Renard, Jeanne; Parcabe, Pierre
    - Inventaire après décès déposé de Jean Baptiste Louis Romel, 1er juillet 1789
      inventaire après décès; dépôt de pièces; Romel, Jean-Baptiste-Louis
    - Inventaire après décès de Gabriel Baragues, 6 juillet 1789
      inventaire après décès; Baragues, Gabriel
    - Contrat de mariage entre Claude François Montagnon et Claire Thérèse Menorel, 7 juillet 1789
      contrat de mariage; Matagnon, Claude-François; Menorel, Claire-Thérèse
    - Notoriété constatant le nombre des héritiers du sieur Annet Antoine Ducey, 29 juillet 1789
      notoriété; Ducey, Annet-Antoine
    - Inventaire après décès de Catherine Thomas, femme de Jean Baptiste Genoux, 1er août 1789
      inventaire après décès; Thomas, Catherine; Genoux, Jean-Baptiste
    - Contrat de mariage entre Jean Baptiste Becquex de Villers et Catherine Trousseau, 10 août 1789
      contrat de mariage; Becquex de Villers, Jean-Baptiste; Trousseau, Catherine
    - Inventaire après décès de Marie Françoise Lemonnier, femme Charpentier, 31 août 1789
      inventaire après décès; Lemonnier, Marie-Françoise; Charpentier (femme)
    - Contrat de mariage entre Jean Nicolas Cocuet et Louise Elizabeth Françoise Godard, 7 septembre 1789
      contrat de mariage; Cocuet, Jean-Nicolas; Godard, Louise-Elizabeth-Françoise
    - Contrat de mariage entre François Caillion et Agnès Perrette Lebert, 7 septembre 1789
      contrat de mariage; Caillion, François; Lebert, Agnès-Perrette
    - Notoriété contatant les héritiers de la demoiselle Delacroix, veuve Souart, 10 septembre 1789
      notoriété; Delacroix (demoiselle); Souart (veuve)
    - Notoriété constatant les héritiers de Catherine Triboust, veuve Duchaufour, 11 septembre 1789
      notoriété; Triboust, Catherine; Duchaufour (veuve)
    - Inventaire après décès de Joseph Person, 19 septembre 1789
      inventaire après décès; Person, Joseph
    - Notoriété constatant les héritiers de la demoiselle Thion veuve Rochery, 19 septembre 1789
      notoriété; Thion (demoiselle); Rochery (veuve)
    - Contrat de mariage entre Baptiste Besombes et Angélique Margueritte Fillocque, 28 septembre 1789
      contrat de mariage; Besombes, Baptiste; Fillocque, Angélique-Margueritte
    - Inventaire après décès de Nicolas Mazoullié, 30 septembre 1789
      inventaire après décès; Mazoullie, Nicolas
    - Contrat de mariage entre Jacques Louis Merlin et Marie Joseph Pinchon, 2 octobre 1789
      contrat de mariage; Merlin, Jacques-Louis; Pinchon, Marie-Joseph
    - Inventaire après décès d' Etienne Bourdet, 16 octobre 1789
      inventaire après décès; Bourdet, Etienne
    - Inventaire après décès de François Cahuzac, 19 octobre 1789
      inventaire après décès; Cahuzac, François
    - Testament de Pierre Adrien David, 29 octobre 1789
      testament; David, Pierre-Adrien
    - Contrat de mariage entre François Bouché et Marie Madeleine Charlotte Nivert, 15 novembre 1789
      contrat de mariage; Bouche, François; Nivert, Marie-Madeleine-Charlotte
    - Contrat de mariage entre Monsieur Guyon de Montteveaux et la demoiselle Ravault de Mousseau, 15 novembre 1789
      contrat de mariage; Guyon de Montteveaux (monsieur); Ravault de Mousseau (demoiselle)
    - Notoriété constatant les héritiers de la comtesse de Vaudrey marquise de Rozen, 16 novembre 1789
      notoriété; Vaudrey (comtesse de); Rozen (marquise de)
    - Inventaire après décès de Marie Anne Jamet veuve Gardien, 20 novembre 1789
      inventaire après décès; Jamet Marie Anne; Gardien (veuve)
    - Inventaire après décès de Jean Charles Desaint, 23 novembre 1789
      inventaire après décès; Desaint, Jean-Charles
    - Contrat de mariage entre Pierre Andrau et Josèphe Pinta, 27 novembre 1789
      contrat de mariage; Andrau, Pierre; Pinta, Josèphe
    - Notoriété constatant les héritiers de Anne Victoire Emery, 14 décembre 1789
      notoriété; Emery,Anne-Victoire
    - Contrat de mariage entre Charles Delorme et Marie Dreux, 16 décembre 1789
      contrat de mariage; Delorme, Charles; Dreux, Marie
    - Contrat de mariage entre François Marie Afforty et Eléonore Antoinette Leroux, 20 décembre 1789
      contrat de mariage; Afforty, François-Marie; Leroux, Eléonore-Antoinette
    - Dépôt du mortuaire de Margueritte Geoffroy, 31 décembre 1789 - 1789
      acte d'état civil; dépôt de pièces; Geoffroy, Margueritte
    - Contrat de mariage entre Louis Joseph Bevy et la demoiselle Sire Prestat, 9 janvier 1790
      contrat de mariage; Bevy, Louis-Joseph; Prestat, Sire
    - Testament de Pierre Martin, 16 janvier 1790
      testament; Martin, Pierre
    - Testament de Margueritte Anne Ravion, femme Martin, 16 janvier 1790
      testament; Ravion, Margueritte-Anne; Martin (femme)
    - Contrat de mariage entre Nicolas Augustin Hevin et Marie Charlotte Sevestre, 23 janvier 1790
      contrat de mariage; Hevin, Nicolas-Augustin; Sevestre, Marie-Charlotte
    - Contrat de mariage entre Pierre Nicolas Vizioz et Marie Françoise Barthelemy, 28 janvier 1790
      contrat de mariage; Vizioz, Pierre-Nicolas; Barthelemy, Marie-Françoise
    - Inventaire après décès de Jean Louis Lejeune, 1er février 1790
      inventaire après décès; Lejeune, Jean-Louis
    - Contrat de mariage entre Adrien François Therouenne de Tissieres et Marie Charlotte Bart, 5 février 1790
      contrat de mariage; Therouenne de Tissieres, Adrien-François; Bart, Marie-Charlotte
    - Notoriété justifiant des héritiers de Jean Querangal de Kervisio, 10 février 1790
      notoriété; Querangal de Kervisio, Jean
    - Inventaire après décès de Hugues Garnier, 16 février 1790
      inventaire après décès; Garnier, Hugues
    - Codicille déposé de la demoiselle Lebeau, veuve Caignard, 19 février 1790
      testament; dépôt de pièces; Lebeau (demoiselle); Caignard (veuve)
    - Inventaire après décès de François Caillion, 10 mars 1790
      inventaire après décès; Caillion, François
    - Inventaire après décès de Joseph Varage, 3 avril 1790
      inventaire après décès; Varage, Joseph
    - Notoriété en rectification des noms de Eustache René Boyelledieu, 7 avril 1790
      notoriété; Boyelledieu, Eustache-René
    - Notoriété en rectification des noms de Thérèze Madelaine Dumont, veuve de Boistenant, 12 avril 1790
      notoriété; Dumont, Thérèze-Madelaine; Boistenant (veuve de)
    - Dépôt du mortuaire de Jean Duroizat, 13 avril 1790
      acte d'état civil; dépôt de pièces; Duroizat, Jean
    - Notoriété constatant les héritiers de François Decuquet, 14 avril 1790
      notoriété; Decuquet, François
    - Contrat de mariage entre Nicolas Thomas et Geneviève Euphrasie Maillard, 19 avril 1790
      contrat de mariage; Thomas, Nicolas; Maillard, Geneviève-Euphrasie
    - Inventaire après décès de Marie Henriette Langeais, femme Saillant, 19 avril 1790
      inventaire après décès; Langeais, Marie-Henriette; Saillant (femme)
    - Acte de célébration de mariage déposé entre Monsieur Marchant de la Rochel et la demoiselle Morna, 26 avril 1790
      acte d'état civil; dépôt de pièces; Marchant de La Rochel (monsieur); Morna (demoiselle)
    - TST D. d'Antoine Sorin, 2 mai 1790
      testament; dépôt de pièces; Sorin, Antoine
    - Inventaire après décès de Monsieur Antoine Sorin, 7 mai 1790
      inventaire après décès; Sorin, Antoine
    - Inventaire après décès de Claude Martin Morlot, 7 mai 1790
      inventaire après décès; Morlot, Claude-Martin
    - TestamentCE d'Antoine Sorin et à la délivrance des legs ci-devant portés par Antoine Guillaume Sorin, 8 mai 1790
      compte d'exécution testamentaire; Sorin, Antoine; Sorin, Antoine-Guillaume
    - Contrat de mariage entre Antoine Lucien Delanoy et Rosalie Elizabeth Dardenne, 13 mai 1790
      contrat de mariage; Delanoy, Antoine-Lucien; Dardenne Rosalie Elizabeth
    - Notoriété concernant les héritiers de Jacques Payenneville, 15 mai 1790
      notoriété; dépôt de pièces; Payenneville, Jacques
    - Notoriété constatant les héritiers d'Anne Cécile Chartier, 17 mai 1790
      notoriété; Chartier, Anne-Cécile
    - Contrat de mariage entre Monsieur Léonard Alexis Bertin et la demoiselle Marie Margueritte Louise Auger de Montignac, 17 mai 1790
      contrat de mariage; Bertin, Léonard-Alexis; Auger de Montignac, Marie-Margueritte-Louise
    - Inventaire après décès de Jeanne Louise Martin, veuve en premières noces du sieur Repas, et épouse en secondes noces du sieur Bouquet, 26 mai 1790
      inventaire après décès; Martin, Jeanne-Louise; Repas (veuve); Bouquet (épouse)
    - Contrat de mariage entre Claude René Laurent et Margueritte Elizabeth Jeanly, 27 mai 1790
      contrat de mariage; Laurent, Claude-René; Jeanly, Margueritte-Elizabeth
    - Contrat de mariage entre Jean Charles Charpentier et Marie Jeanne Tabuit, 8 juin 1790
      contrat de mariage; Charpentier, Jean-Charles; Tabuit, Marie-Jeanne
    - Contrat de mariage entre Nicolas Saillant et Jeanne Margueritte Levesque, 11 juin 1790
      contrat de mariage; Saillant, Nicolas; Levesque, Jeanne-Margueritte
    - Notoriété constatant les héritiers de Philippe Bouillard, 16 juin 1790
      notoriété; Bouillard, Philippe
    - Notoriété constatant les héritiers de Marie Madeleine Pinarda, veuve Carville par les héritiers du sieur Lejeune, 5 juillet 1790
      notoriété; Pinarda, Marie-Margueritte; Carville (veuve); Lejeune (sieur)
    - Contrat de mariage entre Louis Pascal de Grelle et la demoiselle Giroust veuve dite Desmaraist, 8 juillet 1790
      contrat de mariage; Grelle, Louis-Pascal de; Giroust dite Desmaraist (demoiselle veuve)
    - Codicille de Marie Elizabeth Friteau, veuve de François Meruy, 12 juillet 1790
      testament; Friteau, Marie-Elizabeth; Meruy, François
    - Contrat de mariage entre Jean François Guillaume Barthelemy et la demoiselle Morlot, 19 juillet 1790
      contrat de mariage; Barthelemy, Jean-François-Guillaume; Morlot (demoiselle)
    - Contrat de mariage entre Pierre Pascal et Gabrielle Françoise Barthelemy, 20 juillet 1790
      contrat de mariage; Pascal, Pierre; Barthelemy, Gabrielle-Françoise
    - Contrat de mariage entre François Gramart et la demoiselle Totin, veuve Dupuis, 4 août 1790
      contrat de mariage; Gramart, François; Totin (demoiselle); Dupuis (veuve)
    - Dépôt du batistaire de Pierre Anastaze Denois, 12 août 1790
      acte d'état civil; dépôt de pièces; Denois, Pierre-Anastaze
    - Notoriété constatant les héritiers de Anne Buisson, et les héritiers de la demoiselle Loison, femme Ribert, 19 août 1790
      notoriété; Buisson, Anne; Loison (demoiselle); Ribert (femme)
    - Contrat de mariage entre Charles Lefebvre et Marie Michelle Berord, veuve Grimont, 6 septembre 1790
      contrat de mariage; Lefebvre, Charles; Berord, Marie-Michelle; Grimont (veuve)
    - Notoriété constatant les héritiers de Pierre Guiton, 8 septembre 1790
      notoriété; dépôt de pièces; Guiton, Pierre
    - Inventaire après décès d'Antoine Boulogne par Jean Antoine Boulogne et demoiselle Boulogne ses enfants, 9 septembre 1790
      inventaire après décès; Boulogne, Antoine; Boulogne, Jean-Antoine; Boulogne (demoiselle)
    - Testament de Bertrand Touton, 13 septembre 1790
      testament; Touton, Bertrand
    - Contrat de mariage entre Pierre Honoré Barbereau et Elizabeth Domestille Bonnaire, 17 septembre 1790
      contrat de mariage; Barbereau, Pierre-Honoré; Bonnaire, Elizabeth-Domestille
    - Contrat de mariage entre Antoine Caplat et Marie Françoise Buyé, 21 septembre 1790
      contrat de mariage; Caplat, Antoine; Buye, Marie-Françoise
    - Notoriété en rectification des noms de Margueritte Catherine Angélique Morlot, 22 septembre 1790
      notoriété; Morlot, Margueritte-Catherine-Angélique
    - Notoriété constatant les héritiers de Françoise Eléonore Chartier, femme Lambert, 23 septembre 1790
      notoriété; Chartier, Françoise-Eléonore; Lambert (femme)
    - Contrat de mariage entre Joseph Loret et Hélène Gervais, 24 septembre 1790
      contrat de mariage; Loret, Joseph; Gervais, Hélène
    - Notoriété constatant les héritiers de Madeleine Pontrot, veuve d'Egasse, 29 septembre 1790
      notoriété; Pontrot, Madeleine; Egasse (veuve d')
    - Contrat de mariage entre Pierre Antoine Dechaux et Elizabeth Antoine Henriette Hovarlez, 30 septembre 1790
      contrat de mariage; Dechaux, Pierre-Antoine; Hovarlez, Elizabeth-Antoine-Henriette
    - Contrat de mariage entre Pierre Vassal et la demoiselle Agnès Pierrette Lebert, veuve Caisson, 10 octobre 1790
      contrat de mariage; Vassal, Pierre; Lebert, Agnès-Pierrette; Caisson (veuve)
    - Inventaire après décès d'Edmond Bertholet, 18 octobre 1790
      inventaire après décès; Bertholet, Edmond
    - Inventaire après décès de François Nicolas Corvisier, 30 octobre 1790
      inventaire après décès; Corvisier, François-Nicolas